臺灣彰化地方法院民事裁定　　　　　　　 100年度監字第94號
聲　請　人　林享鵬
相　對　人　林陳寡
上列當事人聲請許可處分受監護人財產事件，本院裁定如下：
    主  文
准聲請人按附件之方式，處分相對人即受監護宣告之人林陳寡所
有坐落彰化縣和美鎮○○○段第1296地號（地目田，面積：1135
6.02平方公尺，權利範圍：十分之一）之土地。
聲請程序費用新台幣壹仟元由相對人之財產負擔。
    理  由
一、本件聲請意旨略以：相對人前經鈞院100年度監宣字第13號
    選定聲請人為相對人之監護人，指定林子傑為會同開具財產
    清冊之人，故提出財產清冊，就相對人名下財產之一，即坐
    落彰化縣和美鎮○○○段第1296地號，為求提高土地利用價
    值，擬與共有人辦理共有物分割，各共有人協議將原1296第
    號土地分割為1296、1296-1、1296-2、1296-3地號等四筆土
    地，其中1296地號由林陳寡與其子女保持共有。1296-1地號
    由林俊翰獨有，1296-2地號由林章成獨有，1296-3地號作為
    道路通行之用，由三方保持共有，相對人原持有1135.60平
    方公尺，分割後取得1135.61平方公尺，雖仍共有，但已無
    外人，均為家族內部成員，分割後土地利用價值提升甚多，
    故聲請准予處分相對人所有坐落彰化縣和美鎮○○○段第
    1296地號土地如附件所示等語。
二、按監護人對於受監護人之財產，非為受監護人之利益，不得
    使用、代為或同意處分。監護人為下列行為，非經法院許可
    ，不生效力：一、代理受監護人購置或處分不動產。民法第
    1101條第1項、第2項第1款分別定有明文。
三、經查：聲請人主張其為相對人之監護人等語，業據其提出
    100年度監宣字第13號民事裁定核對無誤，堪信為真實。又
    聲請人於本件聲請時，已與會同開具財產清冊之人林子傑開
    具相對人財產清冊陳報本院一節，有聲請人提出之受監護人
    財產清冊及財產清冊切結書在卷可稽，並有土地登記謄本、
    財政部台灣省中區國稅局99年度綜合所得稅各類所得資料清
    單、全國財產稅總歸戶財產查詢清單、彰化縣地方稅務局房
    屋稅籍證明書可佐，聲請人之主張堪信為真實。相對人名下
    確有前揭不動產，且既經本院宣告為受監護宣告之人，其名
    下所有坐落彰化縣和美鎮○○○段第1296地號（地目田，面
    積：11356.02平方公尺，權利範圍：十分之一）之土地，依
    應有部分換算土地面積為1135.602平方公尺，依附件分割明
    細表所示，受監護宣告人所得分配該土地之面積為1135.61
    平方公尺，高於按其應有部分比例所得分配之土地，故依上
    開分割協議內容對於受監護人並無不利，尚符合相對人利益
    。是聲請人之聲請，為有理由，應予准許，爰裁定如主文所
    示。
四、依非訟事件法第21條第1項、民法第1103條第1項後段，裁定
    如主文。
中    華    民    國    100   年    7     月    13   日
                  家事法庭      法  官  陳弘仁
以上正本係照原本作成
如對本裁定抗告須於裁定送達後10日內向本院提出抗告狀，並應
繳納抗告費新台幣1000元整。
中    華    民    國    100   年     7    月    13   日
                                書記官  張俞文